---
title: "limpeza e analise dos dados"
output: pdf_document
---

##########################################################################################################
                                   DOCUMENTAÇÃO DOS DADOS
##########################################################################################################

  Attrition-Atrito = categórica (No Yes)
  Age-Idade = contínua (18 - 60)
  BusinessTravel-Viagem = categórica (non-travel travel_rarely travel_frequently)
  Department-Departamento = categórica (RH Research&Development Sales)
  DistanceFromHome-Distancia = numérica (1 - 29)
  Education-Educacao = numérica (1 - 5)
  EducationField-faculdade = categórica (RH Life_Sciences Marketing Medical Other Technical_Degree)
  EnvironmentSatisfaction-satisfacaoAmbiente = numérica (1 - 4)
  Gender-sexo = categórica (female male)
  JobLevel-Nivel = numérica (1 - 5)
  JobRole-Cargo = categórica (Healthcare_Representative RH Laboratory_Technician Manager Manufacturing_Director Research_Director Research_Scientist Sales_Executive Sales_Representative)
  JobSatisfaction-satisfacaotrab = numérica (1 - 4)
  MonthlyIncome-rendaMensal = numérica (1009 - 19999)
  PerformanceRating-desempenho = numérica (3 - 4)
  TotalWorkingYears-anosquetrabalha = numérica (0 - 40)
  YearsAtCompany-temponaempresa = numérica (0 - 40)
  YearsInCurrentRole-anosnafuncao = numérica (0 - 18)
  YearsSinceLastPromotion-anosultimapromocao = numérica (0 - 15)
  YearsWithCurrManager-anosatualgerente = numérica (0 - 17)
  JobInvolvement-Envolvimento = numérica (1 - 4)
  MaritalStatus-relacionamento = categórica (Divorced Married Single )
  NumCompaniesWorked-qtdEmpresaTrabalho = numérica (0 - 9)
  OverTime-horaExtra = categórica (No Yes)
  PercentSalaryHike-%aumentoSal = numérica (11 - 25)
  RelationshipSatisfaction-satisfacaorela = numérica (1 - 4)
  TrainingTimesLastYear-tempotreinamento = numérica (0 - 6)
  WorkLifeBalance-equilibrio = numérica (1 - 4)
	StockOptionLevel-ações = numérica (0 - 3)
	MonthlyRate-Taxa = numérica (2094 - 26999)
	HourlyRate-TaxaHoraria = numérica (30 - 100)
	EmployeeNumber-quantidadefuncionarios = numérica (1 - 2068)
	DailyRate-Diaria = numérica (102 1499)
  
  EmployeeCount-funcionarios = binária (1) só tem valores iguais a 1 ----------- coluna inútil
  StandardHours-horapadrao = numérica (80) ----------- coluna inútil
  Over18 = string (Y) ----------- coluna inútil
  
##########################################################################################################

##########################################################################################################

VARIÁVEIS NÃO-SUBJETIVAS E PEGANDO SOMENTE O MONTHLY INCOME (em salários)

##########################################################################################################

  Attrition-Atrito = categórica (No Yes)
  Age-Idade = contínua (18 - 60)
  BusinessTravel-Viagem = categórica (non-travel travel_rarely travel_frequently)
  Department-Departamento = categórica (RH Research&Development Sales)
  DistanceFromHome-Distancia = numérica (1 - 29)
  Education-Educacao = numérica (1 - 5)
  EducationField-faculdade = categórica (RH Life_Sciences Marketing Medical Other Technical_Degree)
  Gender-sexo = categórica (female male)
  JobLevel-Nivel = numérica (1 - 5)
  JobRole-Cargo = categórica (Healthcare_Representative RH Laboratory_Technician Manager Manufacturing_Director Research_Director Research_Scientist Sales_Executive Sales_Representative)
  MonthlyIncome-rendaMensal = numérica (1009 - 19999)
  TotalWorkingYears-anosquetrabalha = numérica (0 - 40)
  YearsAtCompany-temponaempresa = numérica (0 - 40)
  YearsInCurrentRole-anosnafuncao = numérica (0 - 18)
  YearsSinceLastPromotion-anosultimapromocao = numérica (0 - 15)
  YearsWithCurrManager-anosatualgerente = numérica (0 - 17)
  MaritalStatus-relacionamento = categórica (Divorced Married Single )
  NumCompaniesWorked-qtdEmpresaTrabalho = numérica (0 - 9)
  OverTime-horaExtra = categórica (No Yes)
  PercentSalaryHike-%aumentoSal = numérica (11 - 25)
  TrainingTimesLastYear-tempotreinamento = numérica (0 - 6)
  EmployeeNumber-quantidadefuncionarios = numérica (1 - 2068)


```{r}
library(tidyverse)
library(caret)

#ID3
require(rpart)
require(rpart.plot)
```

```{r}
dados <- read_csv("WA_Fn-UseC_-HR-Employee-Attrition.csv")
dados = dados %>%
  select(-c(EmployeeCount, Over18, StandardHours))
```

```{r}
dados$Attrition[dados$Attrition == 'Yes'] <- "Sim"
dados$Attrition[dados$Attrition == 'No'] <- "Nao"

dados$BusinessTravel[dados$BusinessTravel == 'Non-Travel'] <- "Nao Viaja"
dados$BusinessTravel[dados$BusinessTravel == 'Travel_Rarely'] <- "Viaja Raramente"
dados$BusinessTravel[dados$BusinessTravel == 'Travel_Frequently'] <- "Viaja Frequentemente"

dados$Department[dados$Department == 'Research & Development'] <- "Pesquisa e desenvolvimento"  
dados$Department[dados$Department == 'Sales'] <- "Vendas"  
dados$Department[dados$Department == 'Human Resources'] <- "RH"  

dados$EducationField[dados$EducationField == 'Human Resources'] <- "RH" 
dados$EducationField[dados$EducationField == 'Life Sciences'] <- "Ciencias" 
dados$EducationField[dados$EducationField == 'Marketing'] <- "Marketing" 
dados$EducationField[dados$EducationField == 'Technical Degree'] <- "Grau Tecnico" 
dados$EducationField[dados$EducationField == 'Medical'] <- "Medicina" 
dados$EducationField[dados$EducationField == 'Other'] <- "Outros"

dados$Gender[dados$Gender == 'Male'] <- "Masculino"  
dados$Gender[dados$Gender == 'Female'] <- "Feminino"  

dados$JobRole[dados$JobRole == 'Healthcare Representative'] <- "Assistente Medico" 
dados$JobRole[dados$JobRole == 'Laboratory Technician'] <- "Tecnico de Laboratorio" 
dados$JobRole[dados$JobRole == 'Human Resources'] <- "RH" 
dados$JobRole[dados$JobRole == 'Manager'] <- "Gerente" 
dados$JobRole[dados$JobRole == 'Manufacturing Director'] <- "Manufatura" 
dados$JobRole[dados$JobRole == 'Research Director'] <- "Pesquisador" 
dados$JobRole[dados$JobRole == 'Research Scientist'] <- "Pesquisador" 
dados$JobRole[dados$JobRole == 'Sales Executive'] <- "Vendedor" 
dados$JobRole[dados$JobRole == 'Sales Representative'] <- "Vendedor"

dados$MaritalStatus[dados$MaritalStatus == 'Single'] <- "Solteiro(a)"  
dados$MaritalStatus[dados$MaritalStatus == 'Married'] <- "Casado(a)"  
dados$MaritalStatus[dados$MaritalStatus == 'Divorced'] <- "Divorciado(a)"  

dados$OverTime[dados$OverTime == 'Yes'] <- "Sim"  
dados$OverTime[dados$OverTime == 'No'] <- "Nao"  

dados$Education[dados$Education == 1] <- "< Medio"
dados$Education[dados$Education == 2] <- "Superior"
dados$Education[dados$Education == 3] <- "Bacharel"
dados$Education[dados$Education == 4] <- "Mestrado"
dados$Education[dados$Education == 5] <- "Doutorado"

dados$EnvironmentSatisfaction[dados$EnvironmentSatisfaction == 1] <- "Baixo"
dados$EnvironmentSatisfaction[dados$EnvironmentSatisfaction == 2] <- "Medio"
dados$EnvironmentSatisfaction[dados$EnvironmentSatisfaction == 3] <- "Alto"
dados$EnvironmentSatisfaction[dados$EnvironmentSatisfaction == 4] <- "Muito Alto"

dados$JobInvolvement[dados$JobInvolvement == 1] <- "Baixo"
dados$JobInvolvement[dados$JobInvolvement == 2] <- "Medio"
dados$JobInvolvement[dados$JobInvolvement == 3] <- "Alto"
dados$JobInvolvement[dados$JobInvolvement == 4] <- "Muito Alto"

dados$JobSatisfaction[dados$JobSatisfaction == 1] <- "Baixo"
dados$JobSatisfaction[dados$JobSatisfaction == 2] <- "Medio"
dados$JobSatisfaction[dados$JobSatisfaction == 3] <- "Alto"
dados$JobSatisfaction[dados$JobSatisfaction == 4] <- "Muito Alto"

dados$RelationshipSatisfaction[dados$RelationshipSatisfaction == 1] <- "Baixo"
dados$RelationshipSatisfaction[dados$RelationshipSatisfaction == 2] <- "Medio"
dados$RelationshipSatisfaction[dados$RelationshipSatisfaction == 3] <- "Alto"
dados$RelationshipSatisfaction[dados$RelationshipSatisfaction == 4] <- "Muito Alto"

dados$PerformanceRating[dados$PerformanceRating == 1] <- "Baixo"
dados$PerformanceRating[dados$PerformanceRating == 2] <- "Medio"
dados$PerformanceRating[dados$PerformanceRating == 3] <- "Alto"
dados$PerformanceRating[dados$PerformanceRating == 4] <- "Muito Alto"
```

```{r}
colnames(dados) <- c("Idade", "Desgaste", "ViagemTrabalho", 
                     "Diaria", "Departamento", "DistanciaCasa",
                     "Educacao", "AreaEducacao", "NumeroEmpregados",
                     "SatisfacaoAmbiental", "Sexo", "TaxaHoraria", 
                     "EnvolvimentoTrabalho", "NivelTrabalho", "Cargo",
                     "SatisfacaoTrabalho", "StatusRelacionamento", "Renda",
                     "TaxaMensal", "NumEmpresasTrabalhadas", "HoraExtra", 
                     "AumentoSalarial", "Desempenho", "SatisfacaoRelacionamento",
                     "Acoes", "AnosColaboracao", "TreinamentoAnoPassado",
                     "EquilibrioVidaTrabalho", "AnosNaEmpresa", "AnosNaFuncao",
                     "AnosUltimaPromocao", "AnosMesmoGerente")
```

```{r}
dados %>%
  group_by(Desgaste) %>%
  summarise(n = n()) %>%
  mutate(freq = n / sum(n)) 
```

Acho que pode ser uma tabela
```{r}
t1 = with(dados, table(Sexo, Desgaste))
prop.table(t1)


with(dados, table(StatusRelacionamento, Desgaste))

with(dados, table(HoraExtra, Desgaste))

t = with(dados, ftable(Sexo, StatusRelacionamento, Desgaste))
prop.table(t)
```

```{r}
with(dados, table(Departamento, Desgaste))
```

```{r}
dados %>%
  group_by(Cargo, Desgaste) %>%
  summarise(n = n()) %>%
  mutate(freq = n / sum(n)) %>%
  ggplot(aes(x=Desgaste, fill=Cargo)) +
  geom_bar(size=3, position="dodge", aes(y = freq), stat = 'identity') +
  xlab("Desgaste") +                             
  ylab("Frequência relativa") +                                  
  ggtitle("Frequência relativa das respostas de desgaste por cargo")
```

```{r}
dados %>%
ggplot(aes(x=Idade, y=Renda, col=Desgaste)) +
  geom_point(size=3) +
  xlab("Idade") +                             
  ylab("Salário") +                                  
  ggtitle("Frequência das respostas de desgaste por Salário e idade")
```

```{r}
dados %>%
  group_by(ViagemTrabalho, Desgaste) %>%
  summarise(n = n()) %>%
  mutate(freq = n / sum(n)) %>%
  ggplot(aes(x=Desgaste, fill=ViagemTrabalho)) +
  geom_bar(size=3, position="dodge", aes(y = freq), stat = 'identity') +
  xlab("Desgaste") +                             
  ylab("Frequência relativa") +                                  
  ggtitle("Frequência relativa de desgaste pela frequência de viajar pelo Trabalho")
```


### Separar o banco em duas parte, uma para treinar o modelo e o outro para testar o modelo

# Validação Hold-out

```{r}
dados$Desgaste = factor(dados$Desgaste, levels = c('Sim','Nao'))

set.seed(12345)

amostra <- sample(1:nrow(dados), (2/3)*1470)

train <- dados[amostra,]
test <- dados[-amostra,]

fit = rpart(formula = Desgaste ~ ., method = 'class', data = train, parms = list(split = 'information'))

fit$variable.importance

fit$cptable
printcp(fit)
plotcp(fit)
```


```{r}
predict(fit, newdata = train, type = "class") %>%
  table(train$Desgaste, .) %>%
  confusionMatrix()
```


```{r}
predict(fit, newdata = test, type = "class") %>%
  table(test$Desgaste, .) %>%
  confusionMatrix()
```

```{r}
rpart.plot(fit, type=0, extra=101, box.palette="gray", branch.lty = 3, nn=TRUE, cex=0.8)
```