---
title: "limpeza e transformação dasdos dados"
output: pdf_document
---

##########################################################################################################
                                   DOCUMENTAÇÃO DOS DADOS
##########################################################################################################

  Attrition-Atrito = categórica (No Yes)
  Age-Idade = contínua (18 - 60)
  BusinessTravel-Viagem = categórica (non-travel travel_rarely travel_frequently)
  Department-Departamento = categórica (RH Research&Development Sales)
  DistanceFromHome-Distancia = numérica (1 - 29)
  Education-Educacao = numérica (1 - 5)
  EducationField-faculdade = categórica (RH Life_Sciences Marketing Medical Other Technical_Degree)
  EnvironmentSatisfaction-satisfacaoAmbiente = numérica (1 - 4)
  Gender-sexo = categórica (female male)
  JobLevel-Nivel = numérica (1 - 5)
  JobRole-Cargo = categórica (Healthcare_Representative RH Laboratory_Technician Manager Manufacturing_Director Research_Director Research_Scientist Sales_Executive Sales_Representative)
  JobSatisfaction-satisfacaotrab = numérica (1 - 4)
  MonthlyIncome-rendaMensal = numérica (1009 - 19999)
  PerformanceRating-desempenho = numérica (3 - 4)
  TotalWorkingYears-anosquetrabalha = numérica (0 - 40)
  YearsAtCompany-temponaempresa = numérica (0 - 40)
  YearsInCurrentRole-anosnafuncao = numérica (0 - 18)
  YearsSinceLastPromotion-anosultimapromocao = numérica (0 - 15)
  YearsWithCurrManager-anosatualgerente = numérica (0 - 17)
  JobInvolvement-Envolvimento = numérica (1 - 4)
  MaritalStatus-relacionamento = categórica (Divorced Married Single )
  NumCompaniesWorked-qtdEmpresaTrabalho = numérica (0 - 9)
  OverTime-horaExtra = categórica (No Yes)
  PercentSalaryHike-%aumentoSal = numérica (11 - 25)
  RelationshipSatisfaction-satisfacaorela = numérica (1 - 4)
  TrainingTimesLastYear-tempotreinamento = numérica (0 - 6)
  WorkLifeBalance-equilibrio = numérica (1 - 4)
	StockOptionLevel-ações = numérica (0 - 3)
	MonthlyRate-Taxa = numérica (2094 - 26999)
	HourlyRate-TaxaHoraria = numérica (30 - 100)
	EmployeeNumber-quantidadefuncionarios = numérica (1 - 2068)
	DailyRate-Diaria = numérica (102 1499)
  
  EmployeeCount-funcionarios = binária (1) só tem valores iguais a 1 ----------- coluna inútil
  StandardHours-horapadrao = numérica (80) ----------- coluna inútil
  Over18 = string (Y) ----------- coluna inútil
  
##########################################################################################################



```{r}
library(tidyverse)

#ID3
require(readxl)
require(rpart)
require(rpart.plot)
```

```{r}
dados <- read_csv("WA_Fn-UseC_-HR-Employee-Attrition.csv")
```

```{r}
dados = dados %>%
  select(-c(EmployeeCount, Over18, StandardHours))

```

